# 请教陈版主：关于亏损合同

提问人：lwx1970 时间：2011-07-05 21:02:06
某柴油机生产企业，与客户签订的不可撤销的销售柴油机合同，期末如何预计部分柴油机合同亏损？，根据企业会计准则讲解：亏损合同，是指履行合同义务不可避免会发生的成本超过预期经济利益的合同。讲解中说的不可避免会发生的成本指什么？是制造成本和营业税金附加吗，包不包括变动管理费用和与之相关的财务费用？

回答人：chenyiwei
我理解理论上应当包含所有的因为履行该合同所导致的不可避免的直接增量成本和费用。但对于变动管理费用和直接对应借款费用的测算，对基础工作要求较高，计算也比较复杂，因此实务中较少包含这两项。